臺灣桃園地方法院刑事判決　　　　　　　93年度訴字第1701號
公　訴　人　台灣桃園地方法院檢察署檢察官
被　　　告　甲○○　男　25歲.
　　　　　　　　　　　之三(
選任辯護人　邱鎮北律師
上列被告因毒品危害防制條例案件，經檢察官提起公訴（93年度
偵字第13320號），本院判決如下：
    主  文
甲○○轉讓第三級毒品，處有期徒刑拾月。扣案之現金新台幣捌
佰元沒收。
    事  實
一、甲○○平日有施用第三級毒品愷他命（俗稱「Ｋ他命」）之
    情形，其於民國93年8 月20日凌晨與不詳姓名之友人相約至
    桃園縣桃園市○○路一九九號獅子王舞廳跳舞並施用愷他命
    助興。其等至該舞廳後，即集資新台幣（以下同）7200元，
    由甲○○向該處一名不詳姓名之男子以每瓶800 元之代價購
    買愷他命9瓶。嗣於同日1時20分許，甲○○在前開舞廳內電
    話間內遇見欲至該舞廳跳舞並施用愷他命之乙○○向其查詢
    有無愷他命毒品及價格，甲○○因而起搭訕之意，遂基於以
    購入之價格轉讓愷他命之意思，告以其有愷他命1瓶800元，
    惟要求陳女告知其名字，陳女乃告以其叫「小雪」，甲○○
    則交付其先前購入9瓶愷他命中之1瓶（含塑膠瓶1個，毛重
    1.574公克，行政院衛生署管制藥品管理局【以下簡稱「藥
    管局」】檢體編號Ｅ0000 0000）予陳女，陳女則交付1張
    1000 元紙鈔予甲○○，甲○○找還其200元。在甲○○轉讓
    愷他命過程中為當時在該處執行肅毒勤務之桃園縣政府警察
    局桃園分局偵查員丙○○發現前述情形，乃通知一同在該舞
    廳內執行肅毒勤務之同事林錦昌前來查察，乙○○見狀乃將
    所取得之前述愷他命1瓶丟擲在地，惟仍為林錦昌發現起出
    ，而丙○○則並自甲○○身上起出其餘愷他命8瓶（此部分
    因係持有第三級毒品，尚不構成犯罪）及包含其轉讓陳女愷
    他命所得800元在內之現金7800元。
二、案經桃園縣政府警察局桃園分局報請臺灣桃園地方法院檢察
    署檢察官偵查起訴。
    理  由
一、訊之被告甲○○矢口否認有前述犯行，並辯稱：「當時是我
    請她吸食，但她並沒有要吸食，她說她要先看，我就拿我的
    1瓶Ｋ他命給她，她看的時候我有問她的名字，她說她叫『
    小雪』，並跟我說她不用，就把Ｋ他命還給我，我一接手時
    ，旁邊就有壹個人打我。」等語。
二、本院查：
  (一)按被告以外之人於偵查中向檢察官所為之陳述，除顯有不可
    信之情況者外，得為證據，又被告以外之人於檢察事務官、
    司法警察官或司法警察調查中所為之陳述，與審判中不符時
    ，其先前之陳述具有較可信之特別情況，且為證明犯罪事實
    存否所必要者，得為證據，被告以外之人於審判外之陳述，
    雖不符前四條之規定，而經當事人於審判程序同意作為證據
    ，法院審酌該言詞陳述或書面陳述作成時之情況，認為適當
    者，亦得為證據，當事人、代理人或辯護人於法院調查證據
    時，知有第159條第1項不得為證據之情形，而未於言詞辯論
    終結前聲明異議者，視為有前項之同意，刑事訴訟法第159
    條之1第2項、第159條之2及第159條之5分別定有明文。本件
    證人乙○○於警訊及檢察官偵訊時之陳述，雖係被告以外之
    人於審判外之陳述，惟並無顯有不可信之情況，且檢察官、
    被告及辯護人於本件言詞辯論終結前對其證據能力並未聲明
    異議，依前開規定所示，證人乙○○於檢察官偵訊時之陳述
    ，自得為證據，核先說明。
  (二)被告對其於前述時間、地點以7200元向不詳姓名男子購得扣
    案之愷他命9瓶後，證人乙○○向其詢問有無愷他命及價格
    ，其於告知1瓶800元並詢問陳女之名字後，交付其中1瓶愷
    他命予證人乙○○，隨即為證人，即桃園縣政府警察局桃園
    分局偵查員丙○○、林錦昌查獲，並分別在地上扣得其交付
    予證人乙○○之愷他命1瓶暨在被告身上起獲其餘愷他命8瓶
    及現金7800元等情，業據被告於警訊、偵訊及本院受命法官
    調查、審理時坦承在卷，核與證人乙○○於檢察官偵訊及本
    院審理時之陳述、證人丙○○於本院審理時之陳述相符，另
    有灰色、米黃色及白色粉末9瓶暨現金7800元扣案可資佐證
    。前述9瓶粉末物質，經送藥管局鑑定，均含第三級毒品愷
    他命成分，其中被告交付予證人乙○○，於證人丙○○、林
    錦昌查察時，丟棄在地上之該瓶愷他命（即證物袋標籤備註
    欄上標明「乙○○」之愷他命1瓶，藥管局檢體編號為Ｅ000
    00000，見卷附前開證物袋影本）含塑膠瓶1個毛重1.574 公
    克等情，亦有藥管局93年10月4日管檢字第0930008917號檢
    驗成績書一份在卷可稽（偵卷第47、48頁）。
  (三)證人乙○○於檢察官偵訊時結證供稱：「（93年8月20日凌
    晨警員在獅子王舞廳發現你旁邊地上有1瓶Ｋ他命對你盤查
    ？）是。（Ｋ他命是你丟在地上？）是。（Ｋ他命如何來？
    ）跟一位陌生人買的。（何時何地多少價錢買？）93年8月
    20日凌晨1時20分被警抓時我正在買，1瓶800元。（你付錢
    ？）已經交給對方。（你拿到Ｋ他命多久警察上前逮捕？）
    我一拿到警察就過來。」等語（偵卷第29頁）。參酌證人乙○○於檢察官訊問案發時警員有無出手打人之情形，其為：
    「．．陌生人（即被告）否認，警察就打他，之後他就承認
    。」等有利於被告之陳述（見偵卷第30頁），顯示其先前有
    關為警查獲之愷他命1瓶係其以800元向被告購買，錢已交付
    被告等陳述，應無不實之情。又證人丙○○於本院審理時就
    其於前開時、地監控被告與證人乙○○舉動時所見之情形，
    證稱：「我那天進去之後就看到被告與乙○○坐在電話間的
    第一與第二個位置，他們對角那邊的門口還有壹張椅子，我
    就坐在那邊觀察，我看到被告就知道他是我們上次抓到的甲○○，我就坐在距離他們三步的地方觀察，後來就看到被告
    拿一瓶Ｋ他命給乙○○，然後乙○○就把Ｋ他命灑在手背上
    用鼻子吸食，還跟被告講說『不純』，我就知道那應該是毒
    品。後來就一邊聯絡另一個偵查員林錦昌過來支援，後來在
    林錦昌還沒有到現場之前，就看到乙○○拿壹張壹仟元的紙
    鈔交給被告，被告有收下，林錦昌當時就到了，我就跟林錦
    昌比說這是在販賣毒品。（是否看到被告找錢給乙○○？）
    有看到找錢，但是找多少錢我不知道。（你與林錦昌比被告
    販賣毒品之後如何？）我就上前先出示證件給被告看，並表
    明身分，我就請林錦昌先控制乙○○，．．（交易的那罐Ｋ
    他命後來是在哪裡找到的？）在乙○○那邊。」等語（本院
    94年1月5日審判筆錄第13、14頁）。證人丙○○前開陳述之
    情形，與證人乙○○於前述檢察官中陳述之情形大致相符，
    亦足以證明「證人乙○○案發時確曾向被告詢問愷他命價格
    ，被告答覆並交付愷他命1瓶，證人乙○○則付錢予被告，
    證人丙○○等隨即上前查察，證人乙○○乃將取得之愷他命
    丟棄地上，為警員查獲」等情屬實。至於，證人乙○○於本
    院審理時改稱：「被告跟我說他沒有賣但如果我要的話可以
    請我用，我說我不要我不認識你，我就拿錢要給他，他說不
    用，．．他沒有收錢，．．（Ｋ他命）他已經給我，我正好
    要還他，Ｋ他命剛好在他手上，警察就過來，那個男的就把
    Ｋ他命丟在地上。警訊所述是警察叫我這樣說，比較沒事；
    檢察官訊問時，是怕會有事情。．．他說『不要賣，他想認
    識我』。」等語（前述審判筆錄第4、5、7頁）。惟：(1)證
    人乙○○於檢察官偵訊時，非但明確證稱其已付錢給被告及
    Ｋ他命係其丟在地上，且未曾言及「被告說不要賣，想要認
    識伊，伊正好將Ｋ他命還在被告手上，警察過來被告將Ｋ他
    命丟在地上」等情，其於本院前開所述，是否屬實，殊堪質
    疑。(2)再者，被告於本院受命法官調查、審理時均供稱：乙○○曾問愷他命之價格，其答稱：（1瓶）800元等情（93年
    10月19日訊問筆錄第3頁、前述審判筆錄第20頁）。惟證人
    乙○○於本院審理時卻否認其有詢問及被告有答覆有關價格
    之事（同前審判筆錄第7、8），其陳述與被告之陳述已有不
    符；另證人乙○○於審理時供稱：其拿800元要給被告等語
    ，惟又稱不知道1瓶愷他命800元等語（同前審判筆錄第8、
    20頁），其陳述亦有不合情理之處。從而證人乙○○於本院
    前開所述，非但與其於檢察官偵訊時所述及證人丙○○、被
    告於本院審理時所述不符，且其於本院所述，亦多有不合情
    理之處，其於本院前開述，要係事後附合被告之詞，不足採
    信。
  (四)綜上所述，被告辯稱：當時是要請乙○○吸食，其將愷他命
    交付予乙○○後，乙○○不要而交還等語，均係卸責之詞，
    不足採信。被告於前述時間、地點以一瓶800元之代價讓與
    愷他命一瓶予證人乙○○之犯行，事證明確，可以認定。
三、按「所謂販賣禁藥行為，須以營利之意思而販入或賣出，方
    足構成。倘於有償讓與他人之初，係基於營利之意思，並已
    著手實施，而因故無法高於購入原價出售，最後不得不以原
    價或低於原價讓與他人時，仍屬販賣行為。苟始終無營利之
    意思，縱以原價或低於原價有償讓與他人，即難謂為販賣行
    為，僅得以轉讓禁藥罪論處。」，最高法院91年台上字第14
    43號判決意旨參照。查被告案發前係以每瓶800元，合計720
    0元之代價購入扣案之愷他命九瓶，此業據其於警訊、檢察
    官偵訊及本院受命法官訊問時陳述在卷（偵卷第7、39頁、
    本院93年10月19日訊問筆錄第4頁）。而本件依其所述，其
    交付愷他命予證人乙○○之目的係意在搭訕，參酌其二人均
    屬青年男女，年紀相近，在此場合，其以原價讓與愷他命，
    藉機搭訕，尚非不可能，而本件又查無積極證據足以證明被
    告有償讓與前述愷他命予證人乙○○有營利之意思。參諸前
    開最高法院判決意旨，核被告前開所為，係犯毒品危害防制
    條例第8條第3項之轉讓第三級毒品罪。公訴意旨認被告所為
    係犯同條例第4條第3項之販賣第三級毒品罪嫌，尚有未洽。
    惟其基本社會事實同一，自應由本院變更起訴法審理之。再
    本件被告轉讓予證人乙○○之愷他命1瓶，其毛重為1.574公
    克，已如前述，並未達行政院依前開條例第8條第4項規定訂
    定之數量20公克，故本件並無依該條項規定加重其刑之情形
    ，併此說明。爰審酌被告犯罪之目的、動機、其轉讓毒品之
    數量、對行為有助長毒品泛濫之虞、其犯罪後一再變異其陳
    述，態度不良等情形，量處如主文所示之刑，以資懲儆。
四、至於扣案之證物袋標籤備註欄上標明「乙○○」，藥管局檢
    體編號為Ｅ00000000之愷他命1 瓶（含塑膠瓶1 個，毛重
    1.574 公克）雖係供被告犯罪所用之物，惟已轉讓予證人乙○○，非被告所有，且係第三級毒品，故不得依毒品危害防
    制條例第18條第1 項前段及同條例第19條第1 項規定諭知沒
    收 (銷燬）之；扣案現金7800元，其中被告轉讓前開愷他命
    所得之800 元，應依同條例第19條第1 項諭知沒收。其餘被
    告持有之愷他命8 瓶並無證據證明係其預備供販賣或轉讓之
    用，雖依同條例第11條之1 規定，被告無正當理由不得持有
    之，惟其單純持有尚無刑罰可罰之，故本院尚不得於本件諭
    知沒收，應由公訴人另行依法處理；另其餘扣案被告持有之
    現金7000元，亦無證據證明係被告所有，因犯罪所得，亦不
    得諭知沒收，均併此說明。
五、據上論斷，應依刑事訴訟法第299條第1項前段、第300條、
    毒品危害防制條例第8 條第3 項、第19條第1 項，判決如主
    文。
本案經檢察官李允煉到庭執行職務。
中　　華　　民　　國　　94　　年　　1　　月　　19　　日
                  刑事第二庭審判長法　官　徐培元
                                  法  官  鄭吉雄
                                  法  官  潘進順
以上正本證明與原本無異。
如不服本判決，應於送達後10日內，向本院提出上訴狀。
                                  書記官　陳玉芬
中　　華　　民　　國　　94　　年　　1　　月　　20　　日
附錄本案論罪科刑法條全文：
毒品危害防制條例第8條
轉讓第一級毒品者，處1年以上7年以下有期徒刑，得併科新臺幣
一百萬元以下罰金。
轉讓第二級毒品者，處6月以上5年以下有期徒刑，得併科新臺幣
七十萬元以下罰金。
轉讓第三級毒品者，處3年以下有期徒刑，得併科新臺幣三十萬
元以下罰金。
轉讓第四級毒品者，處1年以下有期徒刑，得併科新臺幣十萬元
以下罰金。
前四項之未遂犯罰之。
轉讓毒品達一定數量者，加重其刑至二分之一，其標準由行政院
定之。
